【裁判字號】    98,消債抗,29
【裁判日期】    980717
【裁判案由】    更生
【裁判全文】
臺灣桃園地方法院民事裁定            98年度消債抗字第29號
抗  告  人  甲○○
上列當事人聲請消費者債務清理請求更生事件，抗告人對於民國
98年2 月9 日本院97年度消債更字第811 號裁定提起抗告，本院
合議庭裁定如下：
    主  文
抗告駁回。
抗告程序費用新台幣壹仟元由抗告人負擔。
    理  由
一、抗告意旨略以：法院對於有心還債之債務人，應賜予更生機
    會，對於瑣碎或枝節程序問題，應主動盡力協助補齊，而非
    輕易駁回案件，如此將會造成本條例施行崩潰。抗告人所積
    欠之債務，銀行要求者多是年息將近20％之高利貸，每月光
    是利息就要新台幣（下同）9 萬元，抗告人即便不吃不喝亦
    無法負擔利息，遑論償還本金。抗告人負債總額已超過其總
    資產甚多，且每月都不足償還銀行要求之金額，但有繼續性
    之收入，且有心還債，自已符合更生之要件，並有准許更生
    之必要，以維護其法律上之正當權利。原裁定明知抗告人符
    合法定聲請更生之要件，且有心還債，其竟不能持平審認，
    反稱抗告人無正當理由未到庭，即逕駁回抗告人悲苦的請求
    ，實太武斷偏頗，有欠公平。抗告人確實未收到原法院所謂
    之開庭通知，其通訊地址設在桃園縣大園鄉溪海村崙后子3-
    8 號（工作於美商飢餓鯊科技開創股份有限公司），該地迄
    今亦未收到法院任何要求出庭之通知，原法院竟稱抗告人無
    理由未到庭，實太過冤枉。綜上，爰依法提起抗告，請求原
    裁定廢棄，並發回原法院更行審判等語。
二、按更生之聲請有下列情形之一者，應駁回之：一、債務人曾
    依本條例或破產法之規定而受刑之宣告；二、債務人曾經法
    院認可和解、更生或調協，因可歸責於己之事由，致未履行
    其條件；三、債務人經法院通知，無正當理由而不到場，或
    到場而不為真實之陳述，或拒絕提出關係文件或為財產變動
    狀況之報告。又聲請更生或清算不合程式或不備其他要件者
    ，法院應以裁定駁回之。但其情形可以補正者，法院應定期
    間先命補正，消費者債務清理條例第46條、第8 條分別定有
    明文。又按送達不能依民事訴訟法第136 條、第137 條之規
    定為之者，得將文書寄存送達地之自治或警察機關，並作送
    達通知書兩份，一份黏貼於應受送達人住居所、事務所、營
    業所或其就業處所門首，另一份置於該送達處所信箱或其他
    適當位置，以為送達；寄存送達，自寄存之日起，經10日發
    生效力；民事訴訟法第138 條第1 項、第2 項亦有規定。
三、經查，本件抗告人聲請更生，經原審定期於民國98年2 月3
    日上午9 時30分訊問，以明抗告人所負債務及清償能力等情
    ，上開期日通知業於98年1 月5 日、98年1 月6 日分別寄存
    送達於抗告人所載之桃園縣平鎮市○○路○ 段16號5 樓之1
    、桃園縣大園鄉溪海村崙后子3-8 號（美商飢餓鯊科技開創
    股份有限公司）所屬之桃園縣政府警察局平鎮分局宋屋派出
    所、桃園縣政府警察局大園分局大園派出所，此有送達證書
    2 紙附卷可憑（見原審卷第100 頁、第101 頁）。抗告人雖
    稱其未收到上開通知書云云，惟依上開通知書記載：送達人
    因未獲會晤本人亦無受領文書之同居人或受僱人，已將該送
    達文書寄存於桃園縣政府警察局平鎮分局宋屋派出所、桃園
    縣政府警察局大園分局大園派出所，並作送達通知書2 份，
    一份黏貼於應受送達人之住居所、事務所、營業所或其就業
    處所門首，另一份置於該送達處所信箱或其他適當位置，以
    為送達等語，是堪認前述開庭通知之送達符合民事訴訟法第
    138 條第1 項寄存送達規定，已合法送達於抗告人，並自寄
    存之日起10日即98年1 月15日、同月16日發生送達效力。本
    件抗告人經合法通知無正當理由而不到場，顯然違反消費者
    債務清理條例第46條第1 項第3 款到場報告義務，原審據以
    駁回其聲請，並無不合。從而，抗告意旨指摘原裁定不當，
    求予廢棄，為無理由，應予駁回。
四、據上論結，本件抗告為無理由，依消費者債務清理條例第15
    條，民事訴訟法第495 條之1 第1 項、第449 條第1 項、第
    95條、第78條，裁定如主文。
中    華    民    國    98    年    7     月    17    日
                  民事第三庭  審判長法  官  張天民
                                    法  官  林曉芳
                                    法  官  陳心婷
正本係照原本作成。
本裁定不得再抗告。
中    華    民    國    98    年    7     月    17    日
                                    書記官  林君燕


司法院資訊處製作；財團法人民間司法改革基金會備份。
